# 站在 B 的合并报表层面，这算是同一控制下企业合并，还是非同一控制下企业合并？

提问人：13917721856 时间：2019-07-28 20:53:54
假设 A是上市公司，A 有 2 个子公司B 和 C，B 有 3 个子公司DEF，C有 2 个子公司GH。现在B 收购了 C的子公司 H。请问，在 B 的合并报表层面（注意，不是 A 的合并报表层面），对 H 的收购，算同一控制下企业合并，还是非同一控制下企业合并？谢谢。

回答人：chenyiwei
如果目标公司 H 构成“业务”，则鉴于B、C、H 都在A 的最终控制下，且控制非暂时性的，故对 B 而言属于同一控制下合并。

提问人：13917721856 时间：2019-07-29 16:09:36
感谢陈版主回复！
但如果是 IFRS 报告的话，在 IFRS 下，是不是就不存在同一控制下企业合并这一说了？全都视同非同一控制下下企业合并，按照被投资方的公允价值并入合并报表？

回答人：chenyiwei
仍然存在这个概念，IFRS 只是没有对同一控制下合并的会计处理作出具体规定。